sl-SI: Tip priključka baterije: Deans (T-vtič); EC3; EC5; F1; JST-PH; JST-XH; USB tipa C; XT30; XT60; XT90; Drugo
nl: Type batterijconnector: Deans (T-plug); EC3; EC5; F1; JST-PH; JST-XH; USB Type-C; XT30; XT60; XT90; Andere
vi: Loại đầu nối pin: Deans (t-plug); Ec3; Ec5; F1; JST-PH; JST-XH; USB Type-C; Xt30; XT60; Xt90; Khác
zh-CN: 电池连接器类型: Deans（T 型插头）; EC3; EC5; F1; JST-PH; JST-XH; USB C 型; XT30; XT60; XT90; 其他
ko: 배터리 커넥터 유형: 딘스 (T플러그); EC3; EC5; F1; JST-PH; JST-XH; USB 타입-C; XT30; XT60; XT90; 기타
fi: Akun liitintyyppi: Deans (T-liitin); EC3; EC5; F1; JST-PH; JST-XH; USB type-C; XT30; XT60; XT90; Muu
bg-BG: Тип конектор на батерията: Deans (T-Plug); EC3; EC5; F1; JST-PH; JST-XH; USB Type-C; XT30; XT60; XT90; Други
sk-SK: Typ konektora batérie: Deans (T-Plug); EC3; EC5; F1; JST-PH; JST-XH; USB typu C; XT30; XT60; XT90; Iné
ja: バッテリーコネクタータイプ: ディーンズ（Tプラグ）; EC3; EC5; F1; JST-PH; JST-XH; USB Type-C; XT30; XT60; XT90; その他
pl: Typ złącza akumulatora: Deans (T-Plug); EC3; EC5; F1; JST-PH; JST-XH; USB typu C; XT30; XT60; XT90; Inne
cs: Typ konektoru baterie: Deans (T-konektor); EC3; EC5; F1; JST-PH; JST-XH; USB typ C; XT30; XT60; XT90; Jiné
th: ประเภทขั้วต่อแบตเตอรี่: ดีนส์ (T-Plug); EC3; EC5; F1; JST-PH; JST-XH; USB Type-C; XT30; XT60; XT90; อื่นๆ
es: Tipo de conector de la batería: Deans (conector T); EC3; EC5; F1; JST-PH; JST-XH; USB tipo C; XT30; XT60; XT90; Otros
pt-BR: Tipo de conector da bateria: Deans (T-Plug); EC3; EC5; F1; JST-PH; JST-XH; USB tipo C; XT30; XT60; XT90; Outro
da: Batteristiktype: Deans (T-Plug); EC3; EC5; F1; JST-PH; JST-XH; USB Type-C; XT30; XT60; XT90; Andet
hu: Akkumulátorcsatlakozó típusa: Deans (T-csatlakozó); EC3; EC5; F1; JST-PH; JST-XH; USB-C; XT30; XT60; XT90; Egyéb
de: Batteriesteckertyp: Deans (T-Stecker); EC3; EC5; F1; JST-PH; JST-XH; USB-Typ-C; XT30; XT60; XT90; Sonstiges
ru: Тип разъема батареи: Deans (T-Plug); EC3; EC5; F1; JST-PH; JST-XH; USB Type-C; XT30; XT60; XT90; Другой
hr-HR: Tip konektora baterije: Deans (T-utikač); EC3; EC5; F1; JST-PH; JST-XH; USB tip-C; XT30; XT60; XT90; Ostalo
zh-TW: 電池連接器類型: Deans (T 型插頭); EC3; EC5; F1; JST-PH; JST-XH; USB Type-C; XT30; XT60; XT90; 其他
fr: Type de connecteur de la batterie: Deans (T-Plug); EC3; EC5; F1; JST-PH; JST-XH; USB type C; XT30; XT60; XT90; Autre
el: Τύπος συνδετήρα μπαταρίας: Deans (T-Plug); EC3; EC5; F1; JST-PH; JST-XH; USB Type-C; XT30; XT60; XT90; Άλλο
sv: Batterikontakttyp: Deans (T-plugg); EC3; EC5; F1; JST-PH; JST-XH; USB typ-C; XT30; XT60; XT90; Övrigt
en: Battery connector type: Deans (T-Plug); EC3; EC5; F1; JST-PH; JST-XH; USB Type-C; XT30; XT60; XT90; Other
lt-LT: Baterijos jungties tipas: Deans (T kištukas); EC3; EC5; F1; JST-PH; JST-XH; USB C tipo; XT30; XT60; XT90; Kita
pt-PT: Tipo de conector da bateria: Deans (T-Plug); EC3; EC5; F1; JST-PH; JST-XH; USB tipo C; XT30; XT60; XT90; Outro
ro-RO: Tip de conector pentru baterie: Deans (T-Plug); EC3; EC5; F1; JST-PH; JST-XH; USB tip C; XT30; XT60; XT90; Altele
tr: Pil konnektör tipi: Deans (T-Fiş); EC3; EC5; F1; JST-PH; JST-XH; USB Tip-C; XT30; XT60; XT90; Diğer
it: Tipo di connettore della batteria: Deans (T-Plug); EC3; EC5; F1; JST-PH; JST-XH; USB tipo C; XT30; XT60; XT90; Altro
nb: Batterikontakttype: Deans (T-plugg); EC3; EC5; F1; JST-PH; JST-XH; USB Type-C; XT30; XT60; XT90; Annet